臺灣高等法院刑事判決
110年度上訴字第3515號
上  訴  人  
即  被  告  李文志



選任辯護人  江政俊律師
            陳俊隆律師
上  訴  人  
即  被  告  王善翔


選任辯護人  蔡尚樺律師
上列上訴人因違反藥事法等案件，不服臺灣桃園地方法院109年
度訴字第1005號，中華民國110年10月1日第一審判決（起訴案號
：臺灣桃園地方檢察署108年度偵字第26000號），提起上訴，本
院判決如下：
    主  文
原判決關於乙○○、甲○○部分撤銷。
乙○○犯轉讓禁藥罪，處有期徒刑陸月。扣案含第二級毒品MDMA成
分之紅色包裝咖啡包共肆拾玖包（含包裝袋肆拾玖個，推估驗前
總純質淨重約柒點貳柒公克），均沒收銷燬之；紅色包裝咖啡包
殘渣袋壹個，沒收之。
甲○○犯轉讓偽藥罪，處有期徒刑貳月。扣案之愷他命殘渣袋肆個
，均沒收之。
    事  實
一、乙○○明知3,4-亞甲基雙氧甲基安非他命（下稱MDMA）為毒 
    品危害防制條例第2 條第2 項第2 款所列管之第二級毒品，
     亦屬藥事法所列管之禁藥，依法不得持有及轉讓。甲○○則 
    明知愷他命（俗稱K 他命）係毒品危害防制條例第2 條第2 
    項第3 款所列管之第三級毒品，且係經行政院衛生福利部（
    下稱衛福部）明令公告列為管制藥品，除依藥事法相關規定
    製造之針劑外，係屬藥事法第20條第1 款所稱未經核准擅自
    製造之偽藥，不得非法轉讓，竟分別為下列行為：
㈠、甲○○基於轉讓偽藥愷他命之犯意，於民國108年9月5日晚間9 
    時許，在址設桃園市○○區○○○路000號之某汽車旅館112號房
    內，將愷他命置放於賴巧紜（賴巧紜被訴轉讓偽藥部分，業
    經原審判處判有期徒刑2月，緩刑2年確定）所有之K盤內，
    再以賴巧紜所有之K卡予以研磨，而將研磨後之愷他命無償
    提供與乙○○、賴巧紜以摻入香菸點燃後吸食方式施用愷他命
    1次（無證據證明轉讓之數量純質淨重超過20公克以上）。
㈡、乙○○於同日晚間7 時前之同日某不詳時間，在桃園後火車站
    附近，向真實姓名年籍不詳、綽號「阿桐」之人，以不詳價
    格購入含有MDMA成分之紅色包裝咖啡包50包而持有之，嗣於
    同日晚間某時，攜帶裝有上揭毒品咖啡包50包之手提紙袋前
    往上開房內欲向甲○○收取當日下午甲○○購買愷他命等物應付
    之款項（另涉販賣第三級毒品部分，業經原審職權告發）。
    嗣乙○○取出其中1 包咖啡包（無證據證明淨重達10公克以上
    ）置於桌上，賴巧紜見狀詢問乙○○可否施用該咖啡包，乙○○
    即基於轉讓禁藥MDMA之犯意，告以賴巧紜可自行取用，賴巧
    紜即將該咖啡包拆封加水沖泡施用，而以此方式無償提供賴
    巧紜施用MDMA1 次。
㈢、嗣警於同日晚上9 時50分許，執行臨檢盤查上揭房間，扣得
    乙○○持有之紅色包裝咖啡包49包（推估驗前總純質淨重約7.
    27公克）、紅色包裝咖啡包殘渣袋1 個及其所有與本案無關
    之iPhone手機1支；甲○○所有之愷他命殘渣袋4 個，及與本
    案無關之咖啡包殘渣袋3 個；賴巧紜所有之K盤1個、K卡2張
    。甲○○於員警知悉其上揭轉讓偽藥犯行前，供承其犯行，並
    自願接受裁判，而查悉上情。
二、案經桃園市政府警察局桃園分局報告臺灣桃園地方檢察署檢
    察官偵查起訴。 
    理  由
一、證據能力
㈠、按被告以外之人於審判外之陳述，雖不符前4條之規定，而經
    當事人於審判程序同意作為證據，法院審酌該言詞陳述或書
    面作成時之情況，認為適當者，亦得為證據；當事人、代理
    人或辯護人於法院調查證據時，知有第159條第1項不得為證
    據之情形，而未於言詞辯論終結前聲明異議者，視為有前項
    之同意，刑事訴訟法第159條之5第1、2項分別定有明文。本
    判決所引用其他審判外之言詞或書面陳述，經本院於審判期
    日提示，並告以要旨後，檢察官、上訴人即被告乙○○、甲○○
    及其等辯護人均未於言詞辯論終結前，就證據能力部分有所
    異議，本院復查無該等證據有違背法定程序取得或顯不可信
    之情狀，依刑事訴訟法第159條之5第2項之規定，有證據能
    力。
㈡、本件認定事實所引用之非供述證據，與本案具有關連性，且
    無證據證明係公務員違背法定程式所取得，依刑事訴訟法第
    158條之4反面解釋，當有證據能力，且於本院審理時，提示
    並告以要旨，使檢察官、被告及其等辯護人充分表示意見，
    被告於訴訟上之防禦權已受保障，自得為證據使用。
二、有罪認定之證據及理由
㈠、被告甲○○轉讓偽藥愷他命部分
　　上揭事實，業據被告甲○○於警詢、偵查、原審及本院審理時
    坦承不諱（見偵卷第77至82、133至136頁，原審109審訴137
    7卷第64頁、109訴1005卷第174、190頁，本院卷第129頁）
    ，核與證人乙○○、賴巧紜於警詢、偵查中證述之情節（見偵
    卷第17至22、49至51、119至123、127至130頁）大致相符，
    並有桃園市政府警察局桃園分局搜索扣押筆錄、扣押物品目
    錄表、扣押物品收據、扣押物品清單、扣案物品照片在卷可
    稽（見偵卷第101至105、107、109、111、112頁），此外，
    復有被告甲○○所有之愷他命殘渣袋4 個及證人賴巧紜所有之
    K 盤1 個、K 卡2 張扣案足憑。又證人乙○○、賴巧紜於為警
    查獲後所採尿液，經送鑑定結果，呈愷他命陽性反應一節，
    亦有台灣檢驗科技股份有限公司濫用藥物實驗室- 台北之濫
    用藥物檢驗報告（報告編號分別為：UL/2019/00000000、UL
    /2019/00000000號）附卷可佐（見偵卷第163、167頁）。被
    告甲○○前開任意性之自白，核與事實相符，堪以採信。
㈡、被告乙○○轉讓禁藥MDMA部分
　⒈上揭事實，業據被告乙○○於本院審理時坦承不諱（見本院卷
    第130頁），核與證人甲○○、賴巧紜於警詢、偵查中證述之
    情節大致相符（見偵卷第49至54、77至82、127至130、133
    至136頁），並有桃園市政府警察局桃園分局搜索扣押筆錄
    、扣押物品目錄表、扣押物品收據、扣押物品清單、扣案物
    品照片在卷可稽（見偵卷第101至105、107、109、111、113
    頁）。此外，復有被告乙○○所持有之紅色包裝疑似毒品咖啡
    包共49包、紅色包裝咖啡包殘渣袋1 個扣案足佐。 
　⒉扣案之紅色包裝咖啡包49包，經送鑑定結果，扣案咖啡包其
    上分別編號1至49，外觀型態均相似，驗前總毛重170.51公
    克，驗前總淨重103.87公克，隨機抽取編號41鑑定，檢視內
    含粉紅色粉末，淨重2.11公克，取1.20公克鑑字用罄，餘0.
    91公克，檢出第二級毒品MDMA成分，純度約7﹪，依據抽測純
    度值，推估編號1至49均含MDMA之驗前總純質淨重約7.27公
    克，此有桃園市政府警察局桃園分局108年12月19日桃警分
    刑字第1080065696號函檢附內政部警政署刑事警察局鑑定書
    在卷可稽（見偵卷第171至173頁），堪認被告乙○○所持有之
    扣案紅色包裝咖啡包共49包均含有第二級毒品MDMA成分。又
    證人賴巧紜為警查獲後所採尿液，經送驗結果，除前述愷他
    命陽性反應外，亦呈MDMA陽性反應，亦有前述台灣檢驗科技
    股份有限公司濫用藥物實驗室- 台北之濫用藥物檢驗報告（
    報告編號：UL/2019/00000000號）附卷足佐（見偵卷第167
    頁），並有扣案之紅色包裝咖啡包殘渣袋1 個扣案可憑，足
    認被告乙○○提供與賴巧紜施用之該包紅色包裝之咖啡包，亦
    確含有MDMA成分無訛。是被告乙○○於本院審理時出於任意性
    之自白，核與事實相符，堪以採憑。
㈢、綜上，被告2人前開犯行，事證明確，均堪認定，應依法論科
    。
三、論罪
㈠、按行為後法律有變更者，適用行為時之法律，但行為後之法
    律有利於行為人者，適用最有利於行為人之法律，刑法第2 
    條第1 項定有明文。而比較新舊法，應就罪刑及與其相關之
    法定加減原因等一切情形，綜合而為比較。查被告乙○○、甲
    ○○行為後，於109 年1 月15日修正公布之毒品危害防制條例
    第17條第2 項規定，業已於109 年7 月15日施行，修正前毒
    品危害防制條例第17條第2 項係規定犯同條例第4 條至第8 
    條之罪於偵查及審判中均自白者，減輕其刑，修正後則規定
    須於偵查及「歷次」審判中均自白者，始減輕其刑。又修正
    後所謂歷次審判中自白，參諸立法理由之說明，係指歷次事
    實審審級，於法官宣示最後言詞辯論終結前，被告為自白之
    陳述而言，與修正前被告於審判中僅須有1 次自白即有減刑
    之適用有所不同。查被告甲○○於偵查、原審及本院審理時均
    自白，不論依修正前或修正後規定，均應減輕其刑，即無「
    有利或不利」之情況，不生新舊法比較問題，應逕適用現行
    法（原判決就此部分，認應適用修正前毒品危害防制條例第
    17條第2項，容有誤會，惟於判決結果不生影響，由本院予
    以補充更正即可）。　
㈡、MDMA除為毒品危害防制條例第2 條第2 項第2 款所稱之第二
    毒品，依法不得販賣、持有及轉讓外，因MDMA、MDA 、安非
    他命及甲基安非他命等成分均屬安非他命類藥品，業經衛福
    部75年7 月11日衛署藥字第597627號公告，為有效管理安非
    他命類藥品與其衍生物之冊類及其製劑，重申公告禁止使用
    ，而認均屬藥事法規範之禁藥。另行為人轉讓甲基安非他命
    （未達法定應加重其刑之一定數量）予成年人，同時該當藥
    事法第83條第1 項轉讓禁藥罪及毒品危害防制條例第8 條第
    2 項轉讓第2 級毒品罪之構成要件，應依重法優於輕法之原
    則，擇較重之轉讓禁藥罪論處（最高法院109年度台上大字
    第1089號裁定要旨參照）。
㈢、又愷他命為毒品危害防制條例第2 條第2 項第3 款所規定之
    第三級毒品，亦經衛福部公告為第三級管制藥品，而第三級
    管制藥品之製造或輸入，依藥事法第39條之規定，應向中央
    衛生主管機關即衛福部申請查驗登記，並經核領藥品許可證
    後，始得製造或輸入並為醫藥上使用，倘涉未經核准擅自輸
    入者，適用藥事法第22條第1 項第2 款之規定，應屬禁藥，
    若涉未經核准擅自製造者，依同法第20條第1 款之規定，應
    屬偽藥。又衛福部食品藥物管理署迄今僅核准藥品公司輸入
    愷他命原料製藥使用，未曾核准個人輸入，另臨床醫療用之
    愷他命均為注射液形態，且限醫師使用（最高法院104年度
    台上字第147號、104年度台上字第3972號判決意旨參照）。
    而行為人明知為偽藥愷他命而轉讓者，其轉讓行為同時該當
    於毒品危害防制條例第8 條第3 項之轉讓第三級毒品罪及藥
    事法第83條第1 項之轉讓偽藥罪，屬法條競合，應依重法優
    於輕法、後法優於前法等法理，擇一處斷。而藥事法第83條
    第1 項轉讓偽藥罪之法定本刑（7 年以下有期徒刑，得併科
    新臺幣5,000 萬元以下罰金），較毒品危害防制條例第8 條
    第3 項轉讓第三級毒品罪之法定本刑（3 年以下有期徒刑，
    得併科新臺幣30萬元以下罰金）為重，縱轉讓第三級毒品淨
    重達20公克以上；或成年人對未成年人為轉讓行為；或對孕
    婦為轉讓行為，依毒品危害防制條例第8 條第6 項、第9 條
    各有加重其刑至二分之一特別規定，而應依各該規定加重處
    罰，惟仍以藥事法第83條第1 項之法定本刑較重，依重法優
    於輕法之法理，應依藥事法第83條第1 項轉讓偽藥罪處罰。
    本案查扣被告甲○○所有之愷他命殘渣袋4包，依其供陳亦係
    使用K 盤研磨，當亦屬結晶體而非注射液狀態，自均非屬合
    法製造，復無其它證據顯示係自國外走私輸入，則應屬國內
    違法製造之偽藥。
㈣、被告2人所犯罪名：
　  核被告乙○○所為，係犯藥事法第83條第1 項之轉讓禁藥罪；
    被告甲○○所為，係犯藥事法第83條第1 項之轉讓偽藥罪。
㈤、罪數關係：　　
　　被告甲○○雖同時無償提供愷他命與乙○○、賴巧紜施用，惟按
    藥事法對轉禁藥行為設有刑罰規定，旨在遏止禁藥之擴散與
    氾濫，其犯行所侵害者為社會法益，而非個人法益，是則一
    行為轉讓禁藥予數人者，所侵害之法益即僅為一社會法益，
    而非數個個人法益，此與刑法第55條前段所稱一行為觸犯數
    罪名，係指一行為同導侵害數個相同或不同法益，而成立數
    個同一或不同罪名之情形，自屬有間（最高法院104年台上
    字第540號刑事判決參照）。是本件被告甲○○轉讓偽藥與乙○
    ○、賴巧紜部分，為單純一罪，僅成立一轉讓偽藥罪。
㈥、被告甲○○本案犯行構成累犯，惟不予加重其刑：
    被告甲○○前因公共危險案件，經本院以106 年度桃交簡字第
    764號判決判處有期徒刑4 月確定，於106 年7 月13日易科
    罰金執行完畢等情，有本院被告前案紀錄表在卷可稽（見本
    院卷第63至64頁），其受有期徒刑執行完畢後，5 年內故意
    再犯本件有期徒刑以上之罪，固為累犯，惟審酌被告前揭構
    成累犯之犯行，與本案犯行罪名不同、罪質迥異，所侵害之
    法益、犯罪型態亦不同，復欠缺關聯性及類似性，難認被告
    有對刑罰反應力薄弱之情形，參酌司法院大法官釋字第775 
    號解釋意旨，尚無依刑法第47條第1 項規定加重其刑之必要
    ，爰不予加重其刑。
㈦、刑之減輕之說明：
  ⒈行為人轉讓同屬禁藥之第2 級毒品甲基安非他命（未達法定
    應加重其刑之一定數量）予成年人（非孕婦），依重法優於
    輕法之原則，擇較重之藥事法第83條第1項轉讓禁藥罪論處
    ，如行為人於偵查及歷次審判中均自白，仍應適用毒品危害
    防制條例第17條第2 項規定減輕其刑（最高法院109年度台
    上大字第4243號裁定意旨參照）。而MDMA、愷他命除分別為
    毒品危害防制條例第2 條第2 項第2 款、第3款所稱之第二
    級毒品、第三級毒品外，MDMA同屬藥事法規範之禁藥；愷他
    命則同屬管制藥品管理條例第3條第2項之第三級管制藥品，
    均如前述，是被告乙○○、甲○○前開轉讓偽藥、轉讓禁藥之事
    實，分別同屬毒品危害防制條例第8條第2項、第3項之轉讓
    第二級毒品、轉讓第三級毒品所規範之事實。經查：
  ⑴、被告甲○○就其轉讓偽藥愷他命之事實，於偵查、原審及 本
      院訊問中均自白犯行，揆諸上開說明，仍有毒品危害防制
      條例第17條第2 項規定自白減輕其刑規定之適用。
　⑵、被告乙○○就其轉讓禁藥MDMA事實，雖於本院審理時自白犯
      行，惟其於偵查中自始未自白犯行，此觀諸被告乙○○之警
      詢、偵查筆錄甚明（見偵卷第17至22、119至123頁），核
      與修正前毒品危害防制條例第17條第2項規定之要件不符
      ，自無從依該條予以減輕其刑。辯護人主張被告乙○○符合
      偵審自白之要件一節，洵無足採。
　⒉刑法第62條所謂發覺，雖不以有偵查犯罪權之機關或人員確
    知其人犯罪無誤為必要，惟仍須有確切之根據得為合理之可
    疑，而對犯罪行為人發生嫌疑時，始得謂為已發覺（最高法
    院72年台上字第641號判例意旨參照）。查被告甲○○於上揭
    時、地，因臨檢為警查獲其持有疑似毒品，惟員警此時並無
    何確切之根據認其有上開轉讓偽藥之犯嫌，被告甲○○於警詢
    及偵查中，向員警及檢察官供述自己有轉讓偽藥之犯行，而
    自願接受裁判，此觀被告甲○○之警詢及偵訊筆錄、桃園市政
    府警察局桃園分局解送人犯報告書（見偵卷第9至11、77至8
    2、133至136頁）即明，是核被告甲○○係對於未發覺之犯罪
    為自首而受裁判，符合自首之要件，爰依刑法第62條前段之
    規定減輕其刑。
　⒊被告甲○○上開犯行同時有2 以上之減輕事由，爰依法遞減之
    。　　
㈧、被告2人均無刑法第59條情輕法重而予酌減其刑之適用：　
　⒈按刑法第59條規定犯罪之情狀顯可憫恕，認科以最低度刑仍
    嫌過重者，得酌量減輕其刑，此雖為法院依法得行使裁量之
    事項，然非漫無限制，必須犯罪另有特殊之原因、環境與情
    狀，在客觀上足以引起一般之同情，認為即予宣告法定最低
    度刑期，猶嫌過重者，始有其適用（最高法院28年上字第10
    64號、45年台上字第1165號判例、88年台上字第6683號判決
    意旨可參）；又按刑法第59條之酌量減輕其刑，必於犯罪之
    情狀有其特殊之原因與環境，在客觀上足以引起一般同情，
    確可憫恕者，始有其適用，又適用該條文酌量減輕其刑時，
    雖不排除審酌同法第57條所列各款事由，但其程度應達於客
    觀上足以引起同情，確可憫恕者，方屬相當（最高法院88年
    度台上字第388號、第4171號判決意旨參照）。至行為人犯
    罪之動機、目的、犯罪之手段、犯罪後所生之損害、犯罪後
    之態度、犯罪行為人之生活狀況、品行、智識程度等，僅屬
    得於法定刑內審酌量刑之事項，非酌量減輕之理由。　　　
　⒉被告乙○○部分
　　本件被告乙○○轉讓與賴巧紜之MDMA數量雖非至鉅，然其轉讓
    禁藥行為，同屬毒品危害防制條例第8條第2項之轉讓第二級
    毒品行為，對於毒品施用來源之提供具有助益，考量被告行
    為時年滿38歲，已具相當社會智識，對於毒品之於人體健康
    之危害，應知之甚詳，竟仍提供與他人施用，不僅戕害他人
    之身體健康，更助長毒品氾濫，顯無法引起一般人之同情或
    憫恕。是被告既無畏嚴刑之峻厲，轉讓禁藥與他人施用，自
    仍應為其行為負責。因此，綜觀其情節，實難認屬輕微，洵
    應嚴厲規範，誠無另有特殊之原因或堅強事由，而在客觀上
    足以引起一般同情之處，自無依刑法第59條規定減輕其刑之
    餘地。是被告乙○○之辯護人於本院審理時請求依刑法第59條
    規定減輕其刑，即難認有據。
  ⒊被告甲○○部分
    辯護人雖辯稱甲○○長期有穩定工作且身體狀況不佳、其母 
    患憂鬱症，請依刑法第59條減輕其刑等語，然其轉讓偽藥之
     犯行，經依修正前毒品危害防制條例第17條第2 項、刑法
    第62條規定減輕其刑並遞減之，顯無情輕法重之情形，是此
    部分辯護意旨不足採憑。 
四、撤銷改判之理由　　
㈠、原審以被告2人所犯事證明確，予以原審因予論罪科刑，固非
    無見，惟查：
　⒈被告乙○○部分
　⑴、被告乙○○於本院審理時，業已就轉讓禁藥即第二級毒品MDM
      A部分自白犯罪，原審於量刑時未及審酌，即有不當。
　⑵、又檢察官起訴認被告乙○○同時轉讓禁藥MDMA與賴巧紜、甲○
      ○，如均成立犯罪者，因其犯行所侵害者為社會法益，應
      僅成立單純一罪，而就轉讓禁藥與甲○○部分，檢察官所舉
      之證據尚不能證明，此部分與前開經認定有罪部分具有單
      純一罪關係，爰不另為無罪之諭知（詳如后述）。原判決
      逕認此部分與前開經認有罪部分具有裁判上一罪關係，而
      不另為無罪之諭知，亦有未洽。
  ⒉被告甲○○部分
　  被告甲○○同時轉讓偽藥與乙○○、賴巧紜，應僅成立單純一罪
    ，已如前述。原判決認定被告甲○○以一行為轉讓偽藥與乙○○
    、賴巧紜，為想像競合犯，而依刑法第55條前段規定從一重
    處斷，其適用法則即有不當之違法。
㈡、被告乙○○提起上訴，上訴理由謂：被告於偵審中自白，應依
    毒品危害防制條例第17條第2項減輕其刑之適用，且原審量
    刑過重云云。惟查，被告除於本院審理時自白犯罪外，其於
    警詢、偵查及原審審理時均未自白犯罪，核與修正前毒品危
    害防制條例第17條第2項之要件有間，業經本院說明如前，
    此部分上訴，即屬無理由。而被告乙○○於本院審理時坦承犯
    行，此為原審量刑時所未及審酌之事項，被告據此上訴，主
    張原審量刑過重，即非無理由，且原判決亦有前述可議之處
    ，自屬無可維持，而應予撤銷改判。
㈢、被告甲○○提起上訴，上訴理由謂以：原審未依刑法第59條予
    以酌減其刑，即有未洽；又於主文宣告有期徒刑2月，卻未
    於主文諭知易服社會勞動，亦有不當云云。然查，本件被告
    甲○○轉讓偽藥之犯行，顯無情輕法重之情形，而無刑法第59
    條之適用，已如前述，被告猶執此提起上訴，即無理由。又
    法院量處有期徒刑6月以下，而得易服社會勞動，因法律已
    明定易服社會勞動之折算標準，本即毋庸於主文諭知如易服
    社會勞動之折算標準，被告及其辯護人據此提起訴上，容有
    誤會，亦無理由。綜上，被告甲○○上訴，為無理由，惟原判
    決既有前開可議之處，即屬無可維持，自應由本院予以撤銷
    改判。
五、科刑　　　　　　　　　
㈠、被告乙○○部分
　　爰以行為人之責任為基礎，審酌被告乙○○無視法律禁令，轉
    讓少量之MDMA給賴巧紜施用，助長毒品氾濫，戕害國民身體
    健康及社會風氣，行為可議，無視毒品對於自身之身心健康
    及社會秩序可能形成之危害，本不宜寬貸，惟考量其於本院
    審理時坦承犯行，尚知悔悟，及其自陳高職畢業之智識程度
    、家庭經濟狀況小康，及本件被告乙○○別無其他減輕其刑事
    由，量刑不宜低於輕法即毒品危害防制條例第8 條第2 項所
    規定之最低法定刑（最高法院109年度台上大字第4243號裁
    定意旨參照）等一切情狀，量處如主文第2項所示之刑，以
    資懲儆。
㈡、被告甲○○部分
　　爰以行為人之責任為基礎，審酌被告甲○○明知愷他命足以戕
    害人之身心健康，竟漠視法令之禁制，轉讓予賴巧紜、乙○○
    施用，所為自應非難，惟念及其犯後自始坦承犯行，態度尚
    可，兼衡被告甲○○大學畢業之智識程度、其於警詢時自陳家
    庭經濟狀況勉持，僅轉讓少許偽藥1 次等一切情狀，量處如
    主文第3項所示之刑，以示懲儆。
㈢、被告2人均不予宣告緩刑
　⒈被告乙○○及其辯護人於本院審理時雖謂以：被告乙○○符合緩
    刑要件，請求宣告緩刑等語。惟查，被告曾於99年間，因持
    有第二級毒品，經法院判處拘役59日確定，並於100年1月24
    日易科罰金執行完畢，有本院被告前案紀錄表在卷可按（見
    本院卷第57至61頁），顯見其已知悉毒品對於人體之危害甚
    鉅，而為法所不允許持有、施用乃至轉讓，竟仍購入含有MD
    MA成分之紅色包裝咖啡包共50包，並將其中1包轉讓與賴巧
    紜施用，顯非一時失慮而觸犯法典。復考量被告明知施用MD
    MA係戕害人之身體健康，且屬藥事法所規範之禁藥，竟仍率
    爾轉讓與他人施用，助長毒品氾濫，並漠視政府法令，認不
    宜予以宣告緩刑。被告乙○○及其辯護人前開請求，礙難准許
    。
　⒉被告甲○○於本件犯行前，於106年間，曾因公共危險案件，經
    法院判處有期徒刑4月確定，甫於106年7月13日易科罰金執
    行完畢，有本院被告前案紀錄表在卷可按（見本院卷第63至
    64頁），核與刑法第74條第1項所定緩刑要件不符，被告甲○
    ○及其辯護人於本院審理時請求予以宣告緩刑一節，於法即
    有未合，無從准許。　　　　
六、不另為無罪諭知（乙○○轉讓禁藥MDMA與甲○○部分）
㈠、公訴意旨另以：被告乙○○於前述事實欄一之㈡所載時、地，除
    上揭轉讓禁藥MDMA給賴巧紜施用外，亦同時轉讓給甲○○施用
    。因認被告乙○○此部分亦構成藥事法第83條1 項之轉讓禁藥
    罪嫌等語。
㈡、訊據被告乙○○否認有何轉讓含MDMA成分之咖啡包予甲○○一情
    ，辯稱：當時只有轉讓1包給賴巧紜，沒有轉讓給甲○○等語
    。經查，證人甲○○於警詢、偵訊及原審審理時均證述當時沒
    有喝紅色包裝咖啡包等語，且被告乙○○於偵查中供陳：現場
    友人拆開1包紅色包裝咖啡包，我看甲○○很暈，我就把那包
    倒掉說不要用了等語，已難認被告乙○○確有提供禁藥與甲○○
    施用。況證人甲○○為警查獲後所採尿液，經送驗後，並未呈
    MDA 、MD-MA 陽性反應，有桃園市政府警察局桃園分局被採
    尿人尿液暨毒品真實姓名與編號對照表、台灣檢驗科技股份
    有限公司濫用藥物實驗室- 台北之濫用藥物檢驗報告（報告
    編號為：UL/2019/00000000號）附卷可佐（見偵卷第91、16
    5頁）。從而，本案無從認被告乙○○有轉讓紅色包裝咖啡包
    即禁藥MDMA供甲○○施用，是檢察官就此，容有誤會。又上開
    部分倘成立犯罪，依起訴書所示，與上揭本案認定被告乙○○
    成立轉讓禁藥罪部分，為單純一罪關係，就此部分，爰不另
    為無罪之諭知。  
七、沒收說明　　　　　　
㈠、扣案乙○○所有之紅色包裝咖啡包49包，圴含有第二級毒品MDM
    A成分，已如前述，屬違禁物，且與其本案轉讓禁藥犯行直
    接相關，是應依毒品危害防制條例第18條第1 項前段規定，
    均宣告沒收銷燬。至直接用以盛裝上開毒品之包裝袋既係用
    於包裹毒品，防其裸露、逸出、潮濕，便於持有，且其上均
    沾黏毒品而無從析離，應整體認為係毒品之一部，均併予沒
    收銷燬。
㈡、扣案已拆封之紅色包裝咖啡包殘渣袋1個，係被告乙○○本次轉
    讓禁藥與賴巧紜施用所餘，為供其犯罪所用之物，應依刑法
    第38條第2 項規定，宣告沒收。
㈢、扣案之愷他命殘渣袋4 個，均為被告甲○○所有，屬供其本次
    轉讓偽藥所用之物，爰依刑法第38條第2 項前段規定，宣告
    沒收。至於用以研磨愷他命所用之K盤1個、K卡2張（業經原
    判決於同案被告賴巧紜之罪刑項下，宣告沒收），雖亦係供
    被告甲○○為本件犯行所用之物，惟係屬同案被告賴巧紜所有
    ，爰不予宣告沒收。　　
㈣、至於其餘扣案之彩色外包裝殘渣袋2 個、黑色外包裝殘渣袋1
     個及手機1 支，因無證據證明與本案有關，均不予宣告沒
    收。
據上論斷，應依刑事訴訟法第369條第1項前段、第364條、第299
條第1項前段，判決如主文。
本案經檢察官劉哲名提起公訴，檢察官羅建勛到庭執行職務。
中　　華　　民　　國　　111 　年　　2 　　月　　22　　日
                  刑事第十九庭  審判長法　官  曾淑華
                                      法　官  許文章
                                      法　官  李殷君
以上正本證明與原本無異。
如不服本判決，應於收受送達後20日內向本院提出上訴書狀，其
未敘述上訴之理由者並得於提起上訴後20日內向本院補提理由書
（均須按他造當事人之人數附繕本）「切勿逕送上級法院」。
                                      書記官  周彧亘
中　　華　　民　　國　　111 　年　　2 　　月　　22　　日
附錄：本案論罪科刑法條全文
藥事法第83條
明知為偽藥或禁藥，而販賣、供應、調劑、運送、寄藏、牙保、
轉讓或意圖販賣而陳列者，處7年以下有期徒刑，得併科新臺幣5
千萬元以下罰金。
犯前項之罪，因而致人於死者，處7年以上有期徒刑，得併科新
臺幣1億元以下罰金；致重傷者，處3年以上12年以下有期徒刑，
得併科新臺幣7千5百萬元以下罰金。
因過失犯第1項之罪者，處2年以下有期徒刑、拘役或科新臺幣5
百萬元以下罰金。
第1項之未遂犯罰之。